【裁判字號】    92,上易,126
【裁判日期】    920313
【裁判案由】    竊盜
【裁判全文】
臺灣高等法院臺南分院刑事判決              九十二年度上易字第一二六號   Ｃ
      上  訴  人  臺灣臺南地方法院檢察署檢察官
      上  訴  人
      即  被  告  乙  ○  ○
右上訴人因被告竊盜案件，不服臺灣臺南地方法院九十一年度易字第一六一八號中華
民國九十一年十二月三十一日第一審判決（起訴案號：臺灣臺南地方法院檢察署九十
一年度營偵字第一０九０號，併辦案號：同署九十二年度營偵字第一一六號），提起
上訴，本院判決如左：
      主      文
原判決撤銷。
乙○○連續於夜間侵入住宅竊盜，累犯，處有期徒刑伍月，如易科罰金，以佰元折
算壹日。
      事      實
一、乙○○曾因肅清煙毒條例案件，經臺灣臺南地方法院判處有期徒刑三年二月確定
    ，又因吸用化學合成麻醉藥品，經臺灣高等法院臺南分院判處有期徒刑六月確定
    ，又因轉讓禁藥，經臺灣高等法院臺南分院判處有期徒刑五月確定，定執行刑三
    年十月，並於民國（下同）八十九年十一月九日執行完畢，仍不思悔改，復因睡
    眠障礙，經精神科診斷後，應定時服藥，卻未依醫師囑咐定量服用，而自行服用
    過量藥物，導致精神恍惚狀態，竟意圖為自己不法所有之概括犯意，先於九十一
    年六月十七日十七時四十分許，在台南縣新營市○○路三十六號，趁該戶大門未
    鎖之際，進入屋內（侵入住宅部分未據告訴），竊取被害人丁○○○及甲○○二
    人所有之新台幣（下同）一千二百元、金項鍊一條及行動電話一支得手後離去；
    復於同日夜間十九時三十分許（日沒後），在台南縣新營市○○路三七五號，以
    相同之手法進入該屋內（侵入住宅部分未據告訴），竊取被害人丙○○所有之皮
    箱及手提袋各一只，得手後離去時，為被害人甲○○發覺而報警查獲；又於九十
    一年十一月七日四時許，在台南縣東山鄉○○村○○路五十八號前竊取被害人陳
    江珍所有ＭＡＴ－７７３號重型機車一台，得手後留為己用，嗣於同年月十二日
    九時十分許，騎乘該機車在嘉義市○區○○街二五七號前，為警查獲。
二、案經台南市警察局第三分局報請臺灣臺南地方法院檢察署檢察官偵查起訴及移送
    本院併案審理。
      理      由
一、上訴人即被告乙○○對於右揭時地侵入被害人丁○○○、甲○○及丙○○住宅竊
    取物品，暨竊取被害人陳江珍所有重型機車一台等事實坦白承認，核與被害人丁○○○、甲○○、丙○○及陳江珍等人指訴之情節相符，被告自白核與事實相符
    ，事證明確，被告之犯行，應可認定。
二、核被告乙○○所為係犯刑法第三百二十條第一項竊盜罪及三百二十一條第一項第
    一款之夜間侵入住宅竊盜罪。其先後三次竊盜犯行，時間緊接，罪名相同，顯係
    基於概括犯意所為，應依連續犯論以夜間侵入住宅竊盜一罪。又被告乙○○曾因
    肅清煙毒條例案件，經臺灣臺南地方法院判處有期徒刑三年二月確定，又因吸用
    化學合成麻醉藥品，經臺灣高等法院臺南分院判處有期徒刑六月確定，又因轉讓
    禁藥，經臺灣高等法院臺南分院判處有期徒刑五月確定，定執行刑三年十月，並
    於八十九年十一月九日執行完畢，有臺灣臺南地方法院檢察署刑案資料查註紀錄
    表及臺灣高等法院被告全國前案紀錄表在卷可按，其於五年之內再犯本件有期徒
    刑以上之罪，為累犯，應依法加重其刑。被告於行為時，對於外界事務之知覺、
    理會及判斷能力，雖非完全喪失，惟較普通人平均程度顯然減退，惟尚未達精神
    耗弱程度，此有行政院衛生署新營醫院乙種診斷證明書及精神專科醫師邱俊達之
    診斷意見「個案因失眠障礙，長期於本院拿葯治療，所服之葯物屬強效之鎮靜安
    眠劑，應小心使用，若使用過量，可能造成意識混亂，行為失控等現象，甚至可
    能因中毒而昏迷致命」附卷可參考，爰審酌被告有上開症狀，且已與被害人達成
    和解，如依法定刑處斷，有情輕法重之虞，且檢察官於原審蒞庭時亦表示被告有
    精神上疾病，在監獄執行上有困難，建議予以酌減等語，本院認依其犯罪情狀，
    宜依法定最低刑減輕其刑，爰依刑法第五十九條之規定減輕其刑，並依規定先加
    後減之。又被告竊取被害人陳江珍所有重型機車一台部分，雖未經起訴，但與起
    訴部分有連續犯裁判上一罪關係，為起訴效力所及，本院自得一併審究，附為敘
    明。
三、原審予被告論科，雖非無見，惟原判決未及併案審理有連續犯裁判上一罪關係之
    被告竊取被害人陳江珍所有重型機車一台部分，尚有未洽。被告上訴意旨指摘原
    判決量刑過重，雖無理由，但檢察官上訴意旨指摘原判決未及併案審理有連續犯
    裁判上一罪關係之被告竊取被害人陳江珍所有重型機車一台部分不當，則有理由
    ，應由本院撤銷原判決改判。因此審酌被告犯罪之動機係一時失控、手段尚非惡
    質、所生危害尚非重大、過去品行不良，長期施用藥物，智識程度不高、犯罪後
    態度良好坦承犯行，且立即與被害人丁○○○、甲○○及丙○○達成和解，分別
    賠償被害人六千元及二萬元，而被竊機車已由被害人陳江珍領回，此有臺南縣東
    山鄉調解委員會調解書二紙及物認領保管單一紙附偵查卷可憑，顯有悔改向上
    之意等一切情狀，從輕量處如主文第二項所示之刑，併諭知易科罰金之折算標準
    ，以資懲儆。
據上論斷，應依刑事訴訟法第三百六十九條第一項前段、第三百六十四條、第二百九
十九條第一項前段、第四百五十二條，刑法第五十六條、第三百二十一條第一項第一
款、第四十七條、第四十一條第一項前段、第五十九條，罰金罰鍰提高標準條例第二
條，判決如主文。
本案經檢察官劉得鉦到庭執行職務。
中    華    民    國      九十二      年      三      月      十三      日
                                  臺灣高等法院臺南分院刑事第五庭
                                      審判長法官  鄭    文    肅
                                            法官  陳    珍    如
                                            法官  黃    三    哲
右正本證明與原本無異。
不得上訴。
                                      法院書記官  陳    淑    貞
中    華    民    國      九十二      年      三      月     十四       日
附錄法條：
刑法第三百二十一條第一項第一款：
犯竊盜罪而有左列情形之一者，處六月以上、五年以下有期徒刑：
一、於夜間侵入住宅或有人居住之建築物、船艦、或隱匿其內而犯之者。


司法院資訊處製作；財團法人民間司法改革基金會備份。
